th: รูปแบบของช่องเปิดโรย: แบบปรับได้; ช่องเปิดสองทาง; ตาข่ายละเอียด; รูขนาดใหญ่; รูขนาดกลาง; อื่นๆ
fr: Type d’ouverture pour le saupoudrage: Ajustables; Double ouverture; À mailles fines; Grands trous; Trous moyens; Autre
nb: Åpningsstil for dryss: Regulerbar; Dobbel åpning; Finmasket; Store hull; Middels hull; Annet
fi: Ripotusaukon tyyppi: Säädettävä; Kaksinkertainen aukko; Hienojakoinen verkko; Suuret reiät; Keskikokoiset reiät; Muu
tr: Serpme açılış stili: Ayarlanabilir; Çift açıklık; İnce file; Büyük delikli; Orta boy delikli; Diğer
sv: Utformning av strilöppning: Justerbar; Dubbel öppning; Finmaskig; Stora hål; Medelstora hål; Annat
hr-HR: Stil posipanja: Podesivo; Dvostruko otvaranje; Fina mrežica; Veliki otvori; Srednji otvori; Ostalo
hu: Szórónyílás stílusa: Állítható; Kettős nyitás; Finom hálós; Nagy lyukak; Közepes lyukak; Egyéb
en: Sprinkle opening style: Adjustable; Dual opening; Fine mesh; Large holes; Medium holes; Other
sk-SK: Štýl sitka: Nastaviteľné; Dvojité otváranie; Jemná sieťovina; Veľké otvory; Stredné otvory; Iné
bg-BG: Тип отвор за поръсване: Регулируемо; Двойно отваряне; Фина мрежа; Големи дупки; Средни дупки; Друго
pt-BR: Estilo de abertura de aspersão: Ajustável; Abertura dupla; Malha fina; Orifícios grandes; Orifícios médios; Outro
lt-LT: Barstymo angos tipas: Reguliuojamas; Dvigubas atidarymas; Smulkus tinklelis; Didelės skylės; Vidutinės skylės; Kita
pt-PT: Estilo de abertura para polvilhar: Ajustável; Abertura dupla; Malha fina; Orifícios grandes; Orifícios médios; Outro
es: Tipo de apertura de espolvoreado: Ajustable; Doble apertura; Malla fina; Agujeros grandes; Agujeros medianos; Otros
pl: Wielkość otworów: Regulowane; Podwójne otwarcie; Drobna siatka; Duże otwory; Średnie otwory; Inne
el: Τύπος ανοίγματος πασπαλίσματος: Ρυθμιζόμενο; Διπλό άνοιγμα; Με λεπτό πλέγμα; Μεγάλες τρύπες; Μεσαίες τρύπες; Άλλο
zh-CN: 出粉孔样式: 可调节; 双口; 细网; 大孔; 中孔; 其他
ro-RO: Stilul deschiderilor de presărare: Reglabil; Deschidere dublă; Sită fină; Găuri mari; Găuri medii; Altele
nl: Sproeieropeningstijl: Verstelbaar; Dubbele opening; Fijnmazig; Grote gaten; Middelgrote gaten; Overig
ja: スプリンクルのオープニングスタイル: 調整可能; デュアルオープニング; ファインメッシュ; 大穴; 中穴; その他
de: Stil der Streuöffnung: Einstellbar; Doppelte Öffnung; Feinmaschig; Große Löcher; Mittlere Löcher; Sonstiges
sl-SI: Slog odprtin za posipanje: Prilagodljivo; Dvojno odpiranje; Fina mreža; Velike luknje; Srednje luknje; Druga
zh-TW: 撒粉孔樣式: 可調節式; 雙開門; 細網眼; 大孔徑; 中孔徑; 其他
vi: Kiểu mở phun: Có thể điều chỉnh; Cửa mở kép; Lưới mịn; Lỗ lớn; Lỗ trung bình; Khác
ru: Тип отверстий для посыпки: Регулируемый; Двойное открытие; Мелкая сетка; Большие отверстия; Средние отверстия; Другое
cs: Provedení otvorů na posypávání: Nastavitelné; Dvojitý otvor; Jemné sítko; Velké otvory; Střední otvory; Jiné
ko: 분말 배출구 스타일: 조절식; 이중 개폐형; 고운 망; 대형 구멍; 중형 구멍; 기타
da: Drysseåbningstype: Justerbar; Dobbelt åbning; Fin filtrering; Store huller; Mellemstore huller; Andet
it: Stile di apertura a cospargere: Regolabile; Doppia apertura; Maglia fine; Grandi buchi; Fori medi; Altro